【裁判字號】    92,交聲,109
【裁判日期】    921127
【裁判案由】    違反道路交通管理處罰條例
【裁判全文】
臺灣宜蘭地方法院交通事件裁定                    九十二年度交聲字第一九號
    移 送機 關  交通部公路總局台北區監理所宜蘭監理站
    異  議  人  甲○○
右列受處分人因違反道路交通管理處罰條例案件，對於交通部公路總局台北區監理所
宜蘭監理站民國九十二年八月十八日所為之處分（原處分案號：宜監字第四三－Ｑ0
0000000號），聲明異議，本院裁定如左：
    主  文
異議駁回。
    理  由
一、按汽車駕駛人，行經有燈光號誌管制之交岔路口闖紅燈者，處新臺幣一千八百元
    以上五千四百元以下罰鍰。又汽車駕駛人，駕駛汽車有違反本條例之行為，經交
    通勤務警察或依法令執行交通稽查任務人員制止時，不聽制止或拒絕停車接受稽
    查而逃逸者，除按各該條規定處罰外，處新臺幣三千元以上六千元以下罰鍰，道
    路交通管理處罰條例第五十三條、第六十條第一項定有明文。再按汽車駕駛人之
    行為有左列情形之一，當場不能或不宜攔截製單舉發者，得對汽車所有人逕行舉
    發處罰：一、闖紅燈。四、不服指揮稽查而逃逸。前項逕行舉發，應記明車輛牌
    照號碼、車型等可資辨明之資料，查明汽車所有人姓名或名稱、住址後，製單舉
    發處罰之。道路交通管理處罰條例第七條之二第一項第一款、第四款、第二項復
    定有明文。
二、本件異議意旨略以：異議人於裁決書所載違規日期當日在上班，應該沒有出門及
    行經上開地點。員警並無證據證明異議人有闖紅燈及不服取締逃逸等情，率認異
    議人機車違規而逕行舉發，自屬不當，為此聲明異議等語。
三、經查，異議人所有之車號Ｕ二─八○○九號自用小客車，於民國九十二年五月十
    一日十六時四十五分許在宜蘭縣冬山鄉○段○○○路口，駕駛人闖紅燈，並拒絕
    接受稽查而逃逸，為宜蘭縣警察局羅東分局警員梁定武逕行舉發，原處分機關因
    而對異議人處新台幣（下同）五千七百元罰鍰，並記違規點數四點，有宜蘭縣警
    察局舉發違反道路交通管理事件通知單一紙在卷可按。又該舉發通知單經警員載
    明以「逕行舉發」方式為之，並載明違規之車輛車牌號碼及車身顏色，依道路交
    通管理處罰條例第七條第一項第一款之規定，員警所為逕行舉發自屬適法。
四、又證人即本件之舉發人梁定武於本院調查時證稱：「當時是執勤十六至十八時交
    通稽查勤務，地點在冬山路三段與建國路口。當時我與同事王俊偉看到異議人行
    駛於冬山路上，由冬山往羅東方向行駛，冬山路上的號誌顯示左轉綠燈，車輛只
    能左轉往純精路方向行駛，該部車子從該方向過來並沒有停車，繼續加速往羅東
    方向行駛直行。我與同事見該部車輛違規，就已哨音示意他停車稽查，但該車不
    停仍加速繼續前行。當時我們所站的位置在冬山路與建國路交叉路口，往羅東方
    向的右邊，且警車也停在該處，該車應該可以明顯看到我們。當天天氣很好，因
    為是我們兩人共同執勤，所以車號不可能記錯，當時車號是我所記下。」等語。
    又該舉發通知單已載明違規之車輛車牌號碼及車身顏色為黑色，核與異議人所自
    承其車輛顏色為黑色相符，堪認舉發人應無明顯錯記車號之情形。本件舉發人已
    於舉發通知單上記明車輛牌照號碼之可資辨明之資料，並到庭當日稽查情形，經
    核又無不合，基於公務員為公法上行為具有公信力之原則，該行政處分當可被推
    定為真正，其據以依法處分之事實認定亦為正確無誤，又查無任何證據足資證明
    有捏造事實違法取締之情事，自應受到合法、正確之推定。異議人辯稱並無證據
    證明伊違規事實，洵無足採。綜上，原處分機關之裁處核無不當，本件異議為無
    理由，應予駁回。
據上論斷，應依道路交通案件處理辦法第十九條，裁定如主文。
中      華      民      國      九十二    年    十一    月    二十七    日
                                      臺灣宜蘭地方法院交通法庭
                                            法  官  謝  佩  玲
右正本證明與原本無異。
如不服本裁定，應於裁定送達後五日內向本院提出抗告狀。（應附繕本）
                                            書記官  林  慶  生
中      華      民      國      九十二    年    十一    月    二十八    日


司法院資訊處製作；財團法人民間司法改革基金會備份。
